臺灣高等法院民事裁定
109年度抗字第533號
抗  告  人  呂誌書  
上列抗告人因與相對人吳一潔間請求排除侵害等事件，對於民國
109年3月16日臺灣新竹地方法院所為裁定（109年度訴字第243號
），提起抗告，本院裁定如下：
    主  文
原裁定關於核定抗告人訴之聲明第一項訴訟標的價額部分廢棄。
其餘抗告駁回。
抗告費用，關於駁回其餘抗告部分，由抗告人負擔。
    理  由
一、按非因財產權而起訴者，徵收裁判費新臺幣三千元，為民事
    訴訟法第77條之14所明定。所謂非因財產權而起訴，係指因
    婚姻關係、親子關係及身分上之權利有所主張，或請求回復
    名譽、居住安寧等排除人格權受侵害等訴訟。而人格權或身
    分權受侵害得請求以金錢賠償者，仍不失為關於財產權之訴
    訟。
二、抗告意旨略以：依最高法院92年台上字第164號判例及99年
    度台上字第223號判決意旨，發出超越一般人社會生活所能
    容忍之噪音而情節重大者，屬於不法侵害他人居住安寧之人
    格利益，應依民事訴訟法第77條之14規定徵收第一審裁判費
    新台幣（下同）3,000元，而非依同法第77條之12規定計收
    ，請求廢棄原裁定等語。
三、經查，抗告人起訴聲明第1項為：相對人不得製造令伊無法
    忍受之近鄰噪音，不得不法侵害伊居住之安寧，並排除對伊
    之侵害，第2項為：相對人應給付伊10萬元，及自起訴狀繕
    本送達翌日起至清償日止，按年息5%計算之利息；依其起訴
    狀記載之事實及理由，係主張相對人搬入伊樓上後，不分日
    夜經常製造巨大噪音聲響，嚴重影響伊睡眠品質及身心健康
    ，遠超出一般人共同生活所得容忍之範圍，屬侵害伊居住安
    寧之人格利益，伊得依民法第793條、第195條規定請求排除
    侵害及給付精神慰撫金。其訴之聲明第1項係主張居住安寧
    之人格利益受侵害，而請求排除，核屬非因財產權涉訟；原
    審以抗告人上開主張屬於財產權涉訟，且因無法核定訴 訟
    標的價額，援引民事訴訟法第77條之12規定，核定訴訟標的
    價額為165萬元，即有違誤。至抗告人訴之聲明第2項請求金
    錢賠償部分，則屬關於財產權之訴訟，原裁定核定訴訟標的
    價額為10萬元，則無不當。
四、綜上所述，原裁定認抗告人訴之聲明第1項係屬財產權訴訟
    ，且因無法核定訴訟標的價額，而核定訴訟標的價額為165
    萬元，既有未洽，則抗告意旨指摘原裁定此部分不當，求予
    廢棄，為有理由，爰將原裁定該部分廢棄，發回原法院另為
    妥適之處理。其餘部分之抗告，則無理由，應予駁回。又原
    裁定關於核定訴訟標的價額部分既經廢棄，所命補繳裁判費
    數額部分，即失所附麗，併予敘明。
五、據上論結，本件抗告為一部有理由，一部無理由，爰裁定如
    主文。
中　　華　　民　　國　　109 　年　　4 　　月　　 30 　日
                    民事第十三庭
                    審判長法  官  陳麗芬
                          法  官  邱蓮華
                          法  官  林純如
正本係照原本作成。
本裁定除以適用法規顯有錯誤為理由外，不得再抗告。如提起再
抗告，應於收受送達後10日內委任律師為代理人向本院提出再抗
告狀。並繳納再抗告費新臺幣１千元。
中　　華　　民　　國　　109 　年　　4 　　月　　30　　日
　　　　　　　　　　　　　書記官  王靜怡